lt-LT: Šukų dantelių medžiaga: Aliuminis; Bambukas; Žalvaris; Nendrė; Anglinis plienas; Nikeliuotas plienas; Plastikas (nailonas); Nerūdijantysis plienas; Kitas
it: Materiale per incavi di canna: Alluminio; Bambù; Ottone; Canna; Acciaio al carbonio; Acciaio nichelato; Plastica (nylon); Acciaio inossidabile; Altro
da: Kamtænders materiale: Aluminium; Bambus; Messing; Naturrør; Kulstofstål; Forniklet stål; Plast (nylon); Rustfrit stål; Andet
cs: Materiál důlků/zubů osnovy: Hliník; Bambus; Mosaz; Třtina (plátek); Uhlíková ocel; Poniklovaná ocel; Plast (nylon); Nerezová ocel; Ostatní
hu: Bordafogak anyaga: Alumínium; Bambusz; Sárgaréz; Nád; Szénacél; Nikkelezett acél; Műanyag (nejlon); Rozsdamentes acél; Egyéb
el: Υλικό από καλαμιές: Αλουμίνιο; Μπαμπού; Ορείχαλκος; Καλάμι; Ανθρακούχος χάλυβας; Επινικελωμένος χάλυβας; Πλαστικό (νάιλον); Ανοξείδωτος χάλυβας; Άλλο
nb: Materiale i skjeens lameller: Aluminium; Bambus; Messing; Siv (rør); Karbonstål; Forniklet stål; Plast (nylon); Rustfritt stål; Annet
pt-PT: Material dos dentes do pente: Alumínio; Bambu; Latão; Cana (palheta); Aço carbono; Aço niquelado; Plástico (nylon); Aço inoxidável; Outro
th: วัสดุสำหรับทำซี่หวีทอผ้า: อะลูมิเนียม; ไม้ไผ่; ทองเหลือง; ไม้คาน (ลิ้น); เหล็กกล้าคาร์บอน; เหล็กชุบนิกเกิล; พลาสติก (ไนลอน); สเตนเลสสตีล; อื่นๆ
sv: Material för rörbladständer: Aluminium; Bambu; Mässing; Rör; Kolstål; Förnicklat stål; Plast (nylon); Rostfritt stål; Övrigt
de: Material der Webkammzähne: Aluminium; Bambus; Messing; Rohr (Schilf); Kohlenstoffstahl; Vernickelter Stahl; Kunststoff (Nylon); Edelstahl; Sonstige
vi: Vật liệu răng lược: Nhôm; Tre; Đồng thau; Mây (lau sậy); Thép carbon; Thép mạ niken; Nhựa (nylon); Thép không gỉ; Khác
fi: Kaiteen piirron materiaali: Alumiini; Bambu; Messinki; Ruoko; Hiiliteräs; Nikkelöity teräs; Muovi (nailon); Ruostumaton teräs; Muu
ko: 리드 덴트 소재: 알루미늄; 대나무; 황동; 케인(리드); 탄소강; 니켈 도금 스틸; 플라스틱(나일론); 스테인리스 스틸; 기타
hr-HR: Materijal za udubljenje trske: Aluminij; Bambus; Mjed; Trska (trstika); Ugljični čelik; Poniklani čelik; Plastika (najlon); Nehrđajući čelik; Ostalo
en: Reed dent material: Aluminum; Bamboo; Brass; Cane (reed); Carbon steel; Nickel-plated steel; Plastic (nylon); Stainless steel; Other
zh-CN: 钢筘齿片材质: 铝; 竹子; 黄铜; 芦竹 (簧片); 碳钢; 镀镍钢; 塑料（尼龙）; 不锈钢; 其他
sk-SK: Materiál zubov brda: Hliník; Bambus; Mosadz; Trstina; Uhlíková oceľ; Poniklovaná oceľ; Plast (nylon); Nehrdzavejúca oceľ; Iné
ja: 筬羽素材: アルミニウム; 竹; 真鍮; ケーン (リード); 炭素鋼; ニッケルメッキ鋼; プラスチック (ナイロン); ステンレス鋼; その他
ro-RO: Material pentru îndoirea anciei: Aluminiu; Bambus; Alamă; Trestie (stuf); Oțel carbon; Oțel nichelat; Plastic (nailon); Oțel inoxidabil; Altele
pt-BR: Pente dente material: Alumínio; Bambu; Latão; Cana (junco); Aço carbono; Aço niquelado; Plástico (nylon); Aço inoxidável; Outro
fr: Matériau des dents du peigne: Aluminium; Bambou; Laiton; Roseau (canne); Acier au carbone; Acier nickelé; Plastique (nylon); Acier inoxydable; Autre
bg-BG: Материал на зъбците на нищелката: Алуминий; Бамбук; Месинг; Тръстика; Въглеродна стомана; Никелирана стомана; Пластмаса (найлон); Неръждаема стомана; Други
es: Material de los dientes del peine: Aluminio; Bambú; Latón; Caña (lengüeta); Acero al carbono; Acero niquelado; Plástico (nailon); Acero inoxidable; Otro
zh-TW: 筘齒材質: 鋁; 竹; 黃銅; 蘆葦 (筘); 碳鋼; 鍍鎳鋼; 塑膠 (尼龍); 不鏽鋼; 其他
sl-SI: Material zob rstnika: Aluminij; Bambus; Medenina; Trs (trsje); Ogljikovo jeklo; Ponikljano jeklo; Plastika (najlon); Nerjavno jeklo; Drugo
pl: Materiał ząbków płochy: Aluminium; Bambus; Mosiądz; Trzcina; Stal węglowa; Stal niklowana; Plastik (nylon); Stal nierdzewna; Inne
ru: Материал зубьев берда: Алюминий; Бамбук; Латунь; Тростник; Углеродистая сталь; Никелированная сталь; Пластик (нейлон); Нержавеющая сталь; Другое
nl: Rietkam tandmateriaal: Aluminium; Bamboe; Messing; Riet (rietmateriaal); Koolstofstaal; Vernikkeld staal; Kunststof (nylon); Roestvrij staal; Overig
tr: Kamış diş malzemesi: Alüminyum; Bambu; Pirinç; Kamış; Karbon çelik; Nikel kaplama çelik; Plastik (naylon); Paslanmaz çelik; Diğer